臺灣臺北地方法院民事判決
111年度北簡字第5814號
原      告  中國信託商業銀行股份有限公司


法定代理人  利明献  
訴訟代理人  梁懷德  

被      告  林錦萍  
上列當事人間請求返還借款事件，本院於民國111年5月16日言詞
辯論終結，判決如下︰
    主      文
被告應給付原告新臺幣貳拾陸萬肆仟伍佰壹拾柒元，及自民國一
一０年十二月三十日起至清償日止，按週年利率百分之八點七八
計算之利息。
訴訟費用新臺幣貳仟捌佰柒拾元由被告負擔。
本判決得假執行。但被告以新臺幣貳拾陸萬肆仟伍佰壹拾柒元為
原告預供擔保，得免為假執行。
    事實及理由
壹、程序方面：
    按當事人得以合意定第一審管轄法院。但以關於由一定法律
    關係而生之訴訟為限。前項合意，應以文書證之。民事訴訟
    法第24條定有明文。本件依兩造所簽訂之個人貸款約定書第
    10條第2項約定，雙方合意以臺灣臺北地方法院為第一審管
    轄法院，故原告向本院提起本件訴訟，核與首揭規定相符，
    本院就本件訴訟自有管轄權，合先敘明。
貳、實體方面：
一、原告起訴主張：被告於民國107年12月26日向原告借款（帳
    號：000000000000）新臺幣41萬元，詎被告未依約清償，尚
    欠如主文第1項所示，爰依消費借貸法律關係提起本件訴訟
    等語。並聲明：如主文第1項所示。
二、被告則以：對原告請求金額無意見，但原告就本件債權有另
    向臺灣宜蘭地方法院（下稱宜蘭地院）聲請支付命令，經宜
    蘭地院核發111年度司促字第1140號支付命令（下稱系爭支
    付命令）在案，是原告有重複起訴之情形等語，資為抗辯。
    並聲明：原告之訴駁回。
三、經查，原告主張之上開事實，業據提出個人貸款申請書、被
    告身分證件影本、個人信用貸款約定書、放款帳戶利率查詢
    表及放款帳戶還款交易明細等件為證，核屬相符。至被告辯
    稱原告向宜蘭地院聲請核發系爭支付命令，有重複起訴之情
    形云云。按104年7月1日修正後民事訴訟法第521條第1項規
    定：「債務人對於支付命令未於法定期間合法提出異議者，
    支付命令得為執行名義。」，立法理由指出：「為平衡督促
    程序節省勞費與儘早確定權利義務關係之立法目的，及債務
    人必要訴訟權保障之需求，確定之支付命令雖不宜賦予既判
    力，惟仍得為執行名義，爰修正原條文第1項規定。」，是
    縱原告聲請之系爭支付命令與本件債權同一，然支付命令並
    無既判力，原告於本件起訴請求給付簽帳卡消費款，程序上
    並無重複起訴違反既判力之問題。從而，原告依消費借貸法
    律關係請求被告給付如主文第1項所示之金額，為有理由，
    應予准許。
四、本件係就民事訴訟法第427條第1項訴訟適用簡易程序所為被
    告敗訴之判決，依同法第389條第1項第3款規定，應依職權
    宣告假執行。並依同法第392條第2項規定，依職權宣告被告
    預供擔保後，得免為假執行。
五、訴訟費用負擔之依據：民事訴訟法第78條。本件訴訟費用額
    ，依後附計算書確定如主文第2項所示金額。
中　　華　　民　　國　　111 　年　　5 　　月　　20　　日
　　              臺北簡易庭  法  官  陳家淳
以上正本證明與原本無異。
如不服本判決，應於判決送達後20日內向本庭（臺北市○○○路0段
000巷0號）提出上訴狀。（須按他造當事人之人數附繕本）。如
委任律師提起上訴者，應一併繳納上訴審裁判費。
中　　華　　民　　國　　111 　年　　5 　　月　　26　　日
                              書記官  蘇炫綺
計　 算 　書
項　　　　目             金　額（新臺幣）     　　備　註
第一審裁判費   　 　　   2,870元
合　　　　計　　　       2,870元